台灣台中地方法院刑事判決　　　　　　　　　　　　九十一年度訴字第一七號
　　公　訴　人　臺灣臺中地方法院檢察署檢察官
　　被　　　告　戊○○
右列被告因違反著作權法案件，經檢察官提起公訴（九十一年度偵字第四七三九號）
，本院判決如左：
    主  文
戊○○共同以明知為侵害著作權之物，意圖營利而交付之方法，侵害他人之著作權為
常業，處有期徒刑壹年肆月。緩刑伍年。扣案如附表壹、貳、所示之盜版光碟合計
萬柒仟零片及音樂歌曲目錄柒張均沒收。
    事  實
一、戊○○明知陳秋平（由臺灣臺中地方法院檢察署檢察官另行分案偵辦）以月薪新
    台幣（下同）三萬元之代價僱用其向不特定人收受載運之如附表一、二所示之歌
    曲，係辛○國際音樂股份有限公司等（詳如附表一、二所示著作權人公司）所享
    有著作財產權之錄音著作，而如附表三所示中文片名「麥斯大行動」等影片，係
    美商己○○企業股份有限公司等（詳如附表三所示著作權人公司）所享有著作財
    產權之視聽著作，均係未經著作財產權人同意或授權而擅自重製之盜版音樂光碟
    及影音光碟，竟仍自民國（下同）九十年十月二日起，受僱於陳秋平，與陳秋平
    及陳秋平之弟庚○○（亦由臺灣臺中地方法院檢察署檢察官另行分案偵辦）共同
    基於意圖營利之犯意聯絡及行為分擔，將前開收受之盜版光碟再載送至台中縣、
    市地區，交付各夜市供人販賣，其後再由庚○○負責收取交易款項，渠等以此方
    式連續侵害如附表一、二、三所示著作權人公司之著作財產權，並以之為業，而
    恃以維生。嗣於九十一年三月七日下午六時許，為警持搜索票前往庚○○於九十
    一年一月十四日向不知情之廖德廷承租之台中市○○區○○路一六三巷三三之三
    號處執行搜索，當場查獲戊○○，並扣得如附表一、二所示之盜版音樂光碟三萬
    四千六百二十九片、如附表三所示之盜版影音光碟二千三百七十四片及音樂歌曲
    目錄七張。
二、案經如附表一、二、三所示之著作權人公司訴由內政部警政署保安警察第二總隊
    第三大隊報告臺灣臺中地方法院檢察署檢察官偵查起訴。
    理  由
一、右揭事實業據被告戊○○於偵查中及本院審理時坦承不諱，核與告訴代理人丁○
    ○、丙○○、乙○○、甲○○等於警訊中指訴之情節相符，並有告訴人公司所提
    出之被侵害錄音著作、視聽著作之權利相關證件清冊在卷足參，復有如附表一、
    二、三所示之盜版光碟及音樂歌曲目錄七張扣案足稽。又按刑法上所謂常業犯，
    指反覆以同種類行為為目的之社會活動之職業性犯罪而言，至於犯罪所得之多寡
    ，是否恃此犯罪為唯一之謀生職業，則非所問，縱令兼有其他職業，仍無礙於該
    常業犯罪之成立（最高法院八十五年度台上字第五一Ｏ號判例參照）。本件被告
    於本院審理中自承伊因家有妻小需要照顧，因而受僱於陳秋平等語，是被告顯係
    籍由受僱於陳秋平代其載送盜版光碟至夜市販賣予不特定攤販，而賺取每月三萬
    元之薪資，以為營生，其非偶一為之已屬明顯，且其載送販賣之期間已有三個半
    月左右，又扣案之盜版光碟片合計達三萬七千零三片之多，被告顯然以此犯行維
    生，應屬常業，至為灼然。綜上所述，本件事證明確，被告犯行洵堪認定。
二、核被告所為，係犯著作權法第八十七條第二款、第九十三條第三款、第九十四條
    之明知為侵害著作權之物，意圖營利而交付為常業罪。被告與陳秋平、庚○○三
    人間，有犯意聯絡及行為分擔，均為共同正犯。又被告一販售行為，侵害如附表
    一、二、三所示之數著作權人之法益，為想像競合犯，應從一重處斷。爰審酌被
    告明知陳秋平僱用其載運之光碟片均係他人擅自重製之盜版光碟片，竟仍予受僱
    而載送至夜市販賣予不特定人圖利，漠視著作權人為錄音著作所投注之大量心力
    ，而以販賣盜版品之手段攫取著作權人應得之利益，嚴重侵害他人權利，惡性非
    輕，惟其犯後坦承犯行，並於偵查中供出僱用人陳秋平及共犯庚○○等人，顯具
    悔意，態度良好等一切情狀，量處如主文所示之刑。末查被告前未曾受有期徒刑
    以上刑之宣告，有臺灣臺中地方法院檢察署刑案資料查註紀錄表附卷可憑，被告
    坦承犯行，深具悔意，其經此教訓，當知警惕而無再犯之虞，本院綜核各情，所
    宣告之刑，認以暫不執行為適當，併予宣告緩刑五年，以啟自新。扣案如附表一
    、二所示之盜版音樂光碟三萬四千六百二十九片、如附表三所示之盜版影音光碟
    二千三百七十四片及音樂歌曲目錄七張，均係共犯陳秋平所有，業據被告供明在
    卷，且為其等供犯罪所用之物，均應依刑法第三十八條第一項第二款之規定宣告
    沒收。
據上論斷，應依刑事訴訟法第二百九十九條第一項前段，著作權法第八十七條第二款
、第九十三條第三款、第九十四條，刑法第十一條前段、第二十八條、第五十五條、
第七十四條第一款、第三十八條第一項第二款，判決如主文。
中      華      民      國    九十一    年      五      月    三十一    日
                                臺灣臺中地方法院智慧財產法庭
                                    法  官  許  月  馨
右正本證明與原本無異。
如不服本判決，應於判決送達後十日內向本院提出上訴狀，上訴於臺灣高等法院臺中
分院( 須附繕本 )。
                                    書記官
中      華      民      國    九十一    年      五      月    三十一    日
附錄本判決論罪科刑之法條：
著作權法第九十四條：
以犯第九十一條、第九十二條或第九十三條之罪為常業者，處一年以上七年以下有期
徒刑，得併科新台幣四十五萬元以下罰金。
